最　高　行　政　法　院　裁　定
                                     100年度裁字第1485號
上  訴  人　沈銘龍（原名：沈明龍）
被 上訴 人　聯勤第三地區支援指揮部
代　表　人　楊長政
上列當事人間債務人異議之訴事件，上訴人對於中華民國100年
4月28日臺北高等行政法院99年度訴字第2396號判決，提起上訴
，本院裁定如下：
　　主  文
上訴駁回。
上訴審訴訟費用由上訴人負擔。
　　理  由
一、按對於高等行政法院判決之上訴，非以其違背法令為理由，
    不得為之，行政訴訟法第242條定有明文。依同法第243條第
    1項規定，判決不適用法規或適用不當者，為違背法令；而
    判決有同條第2項所列各款情形之一者，為當然違背法令。
    是當事人對於高等行政法院判決上訴，如依行政訴訟法第24
    3條第1項規定，以高等行政法院判決有不適用法規或適用不
    當為理由時，其上訴狀或理由書應有具體之指摘，並揭示該
    法規之條項或其內容；若係成文法以外之法則，應揭示該法
    則之旨趣；倘為司法院解釋或本院之判例，則應揭示該判解
    之字號或其內容。如以行政訴訟法第243條第2項所列各款情
    形為理由時，其上訴狀或理由書，應揭示合於該條項各款之
    事實。上訴狀或理由書如未依此項方法表明，或其所表明者
    與上開法條規定不合時，即難認為已對高等行政法院判決之
    違背法令有具體之指摘，其上訴自難認為合法。
二、上訴人原為被上訴人所屬龍潭甲型聯合保修廠上尉，因95年
    度考績評列丙等，經考評不適服現役，並經國防部聯合後勤
    司令部以民國96年5月17日阮禱字第0960002428號令核定於9
    6年6月1日退伍生效。被上訴人爰以96年7月9日隅驥字第096
    0005316號書函通知上訴人，因其未服滿現役最少年限，須
    賠償就讀軍校期間所受領之公費待遇及津貼計新臺幣（下同
    ）460,608元，因上訴人遲未賠償，被上訴人遂復於99年1月
    15日以聯三支綜字第0990000575號書函通知上訴人須於99年
    2月7日前賠償上開就讀軍校期間所受領之公費待遇及津貼(
    下稱被上訴人99年1月15日函)，上訴人不服，經提起訴願遭
    不受理，遂提起本件行政訴訟，請求：確認被上訴人請求上
    訴人賠償460,608元之公費債權不存在。經原審判決駁回。
三、本件上訴人對於高等行政法院判決上訴，主張：被上訴人原
    始處分內未依規定敘明上訴人不服可提起訴願，且未提起給
    付訴訟，逕將該處分違法進行行政執行，而於本件言詞辯論
    結束前均未將答辯狀繕本提供上訴人，均顯違反依法行政原
    則；原審認定被上訴人以民法損害賠償為本件請求，洵屬有
    據，惟其計算卻係以所認定無據之計算方式，計算損害賠償
    金額460,608元，此計算認定顯有矛盾，應屬無效等語。惟
    查，被上訴人99年1月15日函，係行政機關就行政契約之履
    行及賠償所為事實之敘述，屬觀念通知，非屬行政處分，上
    訴人誤以該函為行政處分，指摘原判決違法，不能認係具體
    指摘。又本件上訴人原提起債務人異議之訴，請求撤銷板橋
    行政執行處之強制執行程序，嗣因被上訴人撤回該強制執行
    案件，上訴人遂改提確認訴訟，惟上訴人於原審已表明對被
    上訴人提出之賠償金額計算表無意見，上訴意旨猶稱其計算
    認定顯有矛盾，係就原審取捨證據、認定事實之職權行使事
    項，指摘其為不當，尚難認為已對原判決之如何違背法令有
    具體之指摘。依首揭規定及說明，應認其上訴為不合法，應
    予駁回。又被上訴人99年1月15日函既非屬行政處分，即不
    具執行力，被上訴人如欲對上訴人聲請強制執行，應另提起
    一般給付訴訟，併予敘明。
四、據上論結，本件上訴為不合法。依行政訴訟法第249條第1項
    前段、第104條、民事訴訟法第95條、第78條，裁定如主文
    。
中　　華　　民　　國　　100　 年　　6　　 月　　16　　日
                    最高行政法院第三庭
                        審判長法官　黃　璽　君
                              法官　楊　惠　欽
                              法官　吳　東　都
                              法官　陳　金　圍
                              法官　蕭　惠　芳

以  上  正  本  證  明  與  原  本  無  異
中　　華　　民　　國　　100　 年　　6　　 月　　17　　日
　　　　　　　　　　　　　　　書記官　彭　秀　玲